【裁判字號】    98,交聲,3112
【裁判日期】    980925
【裁判案由】    違反道路交通管理處罰條例聲明異議
【裁判全文】
臺灣臺北地方法院交通事件裁定        98年度交聲字第3112號
原處分機關  交通部公路總局臺北區監理所
異  議  人
即受處分人  甲○○
上列異議人即受處分人因違反道路交通管理處罰條例案件，對於
臺北市交通事件裁決所中華民國98年7月20日所為之處分（原處
分案號：北監營裁字第裁40-1AD860926號裁決書），聲明異議，
本院裁定如下：
    主  文
異議駁回。
    理  由
一、原處分機關處分意旨略以: 異議人即受處分人甲○○於民國
    98年7月20日11時15分許，違規將車牌號碼991-MB號營業小
    客車併排停放於臺北市○○○路7號處，爰依道路交通管理
    處罰條例第56條第1項第6款規定，裁處罰鍰新臺幣（下同）
    1200元。
二、異議意旨略以: 異議人停車位置，係西寧南路北往南、單向
    三車道，左邊明顯沒有位置停車，當時後面也沒有來車，何
    來併排停車、影響交通順暢，異議人車暫停在電子專賣店門
    口，因要送貨到該電子公司簽收，所以不在場等語。
三、按快車道禁止臨時停車，道路交通安全規則第111條第1項第
    1款定有明文。汽車駕駛人在禁止臨時停車處所停車，或併
    排停車，處新臺幣600元以上1200元以下罰鍰，道路交通管
    理處罰條例第56條第1項第1款、第6款亦有明定。又按所謂
    臨時停車，係指車輛因上、下人、客，裝卸物品，其引擎未
    熄火，停止時間未滿3分鐘，保持立即行駛之狀態。同條例
    第3條第9款亦有規定。
四、經查:
  (一)異議人於上開時間，在西寧南路左轉車道上停車，以及異議
    人當時已經下車等情，為異議人所不爭執，並有舉發採證照
    片在卷可稽。
  (二)依舉發採證照片及異議人所提出之照片所示，異議人當時停
    車之地點係屬左轉快車道，揆諸前開規定及說明，自屬禁止
    臨時停車之處所。任何人不得在該處臨時停車或停車。而本
    件異議人自承於停車後即下車至路側的電子專賣店內送貨，
    顯然其當時並非保持在得立即行駛之狀態，是縱其停車未滿
    3 分鐘，揆諸前開規定，自已非臨時停車，而屬在禁止臨時
    停車處所違規停車行為至明。又依上開採證照片所示，本件
    異議人停車處之左側係機車停車格位，異議人停車當時，其
    左側之機車停車位內停有數量機車。是異議人違規併排停車
    之事實，亦至為明確。異議人雖執上詞置辯，然為確保大眾
    之公共安全，禁止臨時停車之處所係絕對禁止任何人在該處
    停車及臨時停車，自不容異議人以送貨為由在該處停車。是
    異議人上開所辯各節，並無可採。
  (三)綜上，本件異議人違規在禁止臨時停車處所違規併排停車之
    事實，事證明確，洵堪認定，自應依法裁罰。異議人之上開
    違規停車行為，同時該當於道路交通管理條例第56條第1款
    、第6款等違規。原處分機關依道路交通管理處罰條例第56
    條第6款規定，從一重處罰，並無不合。從而，原處分機關
    據以援引道路交通管理處罰條例第56條第1項第6款規定及違
    反道路交通管理事件統一裁罰基準及處理細則第44條第1項
    、違反道路交通管理事件統一裁罰標準表之規定規定，裁處
    異議人罰鍰1200元，於法並無不當。本件異議人之異議為無
    理由，應予駁回。
據上論斷，應依道路交通案件處理辦法第19條，裁定如主文。
中    華    民    國    98    年    9     月    25    日
                    交通法庭  法  官  李桂英
上正本證明與原本無異
如不服本裁定應於送達後5日內向本院提出抗告狀
                              書記官  嚴君珮
中    華    民    國    98    年    9     月    25    日


司法院資訊處製作；財團法人民間司法改革基金會備份。
